# 各位大侠帮我判断一下拆迁补贴属于资产相关的补贴还是属于收益相关的补贴

提问人：zhenxianghuang 时间：2013-11-06 14:04:20
因"某城区旧村改造",政府对企业的停工,停业损失,员工补助,搬迁费用进行分类补偿,其中政府根据企业搬迁设备的评估值给以100%的搬迁补助费,共计 4130690 元。 如上所述，请大侠判断一下，此补偿款是否可以认定为与收益相关的政府补贴，一次性计入营业外收入？

回答人：chenyiwei
如果属于《企业会计准则解释第 3 号》中所说的第一种情况，即政府为了社会公共利益目的组织搬迁且补偿款直接由财政预算资金拨付的，则只能把补偿款中相当于被征收资产账面价值的部分作为对原资产处置的价款，扣减被征收资产账面价值后计入当期营业外收入，剩余部分应继续用于对搬迁过程中费用性支出和新资产购建支出的补助。 如果不属于《企业会计准则解释第 3 号》中所说的第一种情况，则按照常规资产处置处理，把被征收资产的公允价值和账面价值之间的差额一次性确认为处置收益也是可以接受的。